# 资产负债表日后取得《高新技术企业认定证书》对报告年度财务报表的影响问题

提问人：PIL 时间：2016-11-11 14:46:49
瑞华研究2011-2014中的案例解答说企业在办理 2009 年度企业所得税汇算清缴时，可以参照国家税务总局发布的《关于高新技术企业 2008 年度缴纳企业所得税问题的通知》（国税函[2008]985号）规定，就 25%与 15%税率差计算的税额，在 2009 年 12 月份预缴时抵缴应预缴的税款，使得最终的 2009 年度汇算清缴结果体现高新技术企业的税收优惠待遇，但从会计角度看，如果所取得的《高新技术企业认定证书》的落款日期在资产负债表日之后（即 2010 年 1 月 1 日或之后），则该事项对于所得税费用、应交所得税和递延所得税确认和计量的影响应当体现在 2010 年度财务报表中，而不能在 2009 年度的财务报表上即体现出来。 请问会计上按25%确认的所得税费用与汇算清缴按15%缴纳的企业所得税之间的差额如何处理呢？ 是否是在 2010 年将该部分差额冲减所得税费用？

回答人：chenyiwei
是的， 2010 年内按 15 ％税率完成 2009 年度汇算清缴，实际清缴金额与原计提数的差额作为对 2010 年度所得税费用的调整，计入2010 年度的损益。